【裁判字號】    99,沙交簡上,727
【裁判日期】    991102
【裁判案由】    公共危險
【裁判全文】
臺灣臺中地方法院刑事判決         99年度沙交簡上字第727號
上  訴  人  臺灣臺中地方法院檢察署檢察官
被      告  乙○○
上列上訴人因被告公共危險案件，不服本院沙鹿簡易庭99年度沙
交簡字第480號中華民國99年7月22日第一審簡易判決（聲請簡易
判決處刑案號：臺灣臺中地方法院檢察署99年度速偵字第2579號
），提起上訴，本院管轄之第二審合議庭判決如下：
    主    文
上訴駁回。
    犯罪事實及理由
一、本案經本院理結果，認第一審簡易判決認事用法及量刑均無
    不當，應予維持，並引用第一審判決書記載之事實、證據及
    理由（如附件）。
二、上訴人即檢察官之上訴意旨略以：被告前因公共危險案件，
    經本院以90年度沙交簡字第368號判處拘役59日確定，竟再
    犯相同之本案犯罪，且本案其呼氣酒精濃度值高達每公升1.
    31毫克，所為對其他用路人之行車安全造成極大傷害，惟本
    案原審僅量處較前案多1日之刑度，即有期徒刑2月，量刑顯
    然過輕，難收懲罰犯罪之效，爰請撤銷原判決，另為適當判
    決等語。
三、核被告所為，係犯刑法第185條之3之服用酒類不能安全駕駛
    動力交通工具而駕駛罪。按刑罰之量定，固屬法院自由裁量
    之職權行使，但仍應審酌刑法第57條所列各款事由及一切情
    狀，為酌量輕重之標準，並非漫無限制；量刑輕重係屬事實
    審法院得依職權自由裁量之事項，苟已斟酌刑法第57條各款
    所列情狀而未逾越法定刑度，不得遽指為違法；且在同一犯
    罪事實與情節，如別無其他加重或減輕之原因，下級審量定
    之刑，亦無過重或失輕之不當情形，則上級審法院對下級審
    法院之職權行使，原則上應予尊重（最高法院72年臺上字第
    6696號、75年臺上字第7033號判例及85年度臺上字第2446號
    判決意旨參照）。本案被告所犯之刑法第185條之3之服用酒
    類不能安全駕駛動力交通工具而駕駛罪，其法定刑為「1年
    以下有期徒刑、拘役或科或併科15萬元以下罰金」，顯然原
    審依前開規定量處被告有期徒刑2月，係在法定刑度內，並
    無違法可言。原審以被告罪證明確，因之適用刑事訴訟法第
    449條第1項前段、第454條第2項，刑法第185條之3、第41條
    第1項前段，刑法施行法第1條之1等規定，其中並依刑事訴
    訟法第454條第2項詳細記載認定之犯罪事實、證據及應適用
    之法條外，且補充審酌被告曾因酒醉駕車之公共危險案件，
    經本院以90年度沙交簡字第368號判決判處拘役59日確定，
    有臺灣高等法院被告前案紀錄表1份在卷可稽，其仍不知悔
    改，再犯本案等語，參之被告於前案係醉態駕駛自小客車肇
    事撞擊他人車輛（見卷附臺灣臺中地方法院檢察署90年度偵
    字第15976號），本案則僅醉態騎機車至警局而遭警發現其
    犯行，並未肇事，可見原審顯已審酌被告之前案酒醉駕車之
    不良前科素行，再犯之惡性，並兼衡酌被告本案之酒醉程度
    、被告駕車對往來人車安全造成相當之危險等一切情狀，而
    於法定刑度內量處被告有期徒刑2月，並諭知易科罰金之折
    算標準，自難謂原審有何違法失當之處。且原審量處被告有
    期徒刑2月，與被告前案酒醉駕車之公共危險案件經法院判
    處拘役59日，二者之刑度除輕重有別外，將來對被告之警惕
    效果亦有不同（於被告本案經原審判處有期徒刑之刑度，倘
    被告爾後故意再犯有期徒刑以上之罪，即有累犯加重刑度之
    適用，亦影響緩刑宣告之適用），於此情形，益見原審認事
    用法及量刑均屬妥適，上訴人仍執原審量刑過輕，請求判處
    被告較重之刑，為無理由，應予駁回。
四、被告經合法傳喚，無正當之理由不到庭，爰不待其陳述逕行
    判決。
據上論斷，應依刑事訴訟法第455條之1第1項、第3項、第368條
、第371條、第373條，判決如主文。
本案經檢察官丙○○到庭執行職務。
中    華    民    國    99     年    11    月    2    日
                  臺灣臺中地方法院刑事第十庭
                      審判長法  官  張恩賜
                            法  官  廖慧如
                            法  官  蔡建興
以上正本證明與原本無異。
不得上訴。
                            書記官  黃英寬
中    華    民    國    99     年    11    月    2    日
附件：
臺灣臺中地方法院刑事簡易判決       99年度沙交簡字第480號
聲  請  人  臺灣臺中地方法院檢察署檢察官
被      告  乙○○
上列被告因公共危險案件，經檢察官聲請以簡易判決處刑（99年
度速偵字第2579號），本院判決如下：
    主      文
乙○○服用酒類，不能安全駕駛動力交通工具而駕駛，處有期徒
刑貳月，如易科罰金，以新臺幣壹仟元折算壹日。
    犯罪事實及理由
一、本案犯罪事實及證據均引用檢察官聲請簡易判決處刑書（如
    附件）之記載。
二、被告前因違背安全駕駛致交通危險罪，經本院以90年度沙交
    簡字第368號刑事判決判處拘役59日確定，有臺灣高等法院
    被告前案紀錄表1份在卷可稽。其竟不知悔改，再次酒後駕
    駛機車，經警測得其呼氣所含酒精濃度為每公升1.31毫克，
    非但已達不能安全駕駛動力交通工具之程度，且對其他用路
    人之行車安全構成極大之潛在危害。本院審酌前述情狀，爰
    量處如主文所示之刑，並諭知易科罰金之折算標準，以資儆
    懲。
三、依刑事訴訟法第449條第1項前段、第3項、第454條第2項，
    刑法第185條之3、第41條第1項前段，刑法施行法第1條之1
    第1項，逕以簡易判決處刑如主文。
如不服本判決，得於收受判決書送達後10日內，以書狀敘述理由
（須附繕本），經本庭向本院管轄第二審之合議庭提起上訴。
中    華    民    國    99    年    7     月    22    日
                        臺灣臺中地方法院沙鹿簡易庭
                            法  官  游文科
以上為正本，係照原本作成。
中    華    民    國    99    年    7     月    22    日
                            書記官
附錄本案論罪科刑法條：
刑法第185條之3：
服用毒品、麻醉藥品、酒類或其他相類之物，不能安全駕駛動力
交通工具而駕駛者，處一年以下有期徒刑、拘役或科或併科十五
萬元以下罰金。
附件：
臺灣臺中地方法院檢察署檢察官簡易判決處刑書
                                     99年度速偵字第2579號
     被      告  乙○○  男  40歲（民國○○年○月○日生）
                         住臺中縣后里鄉○○路87-13號
                         居臺中縣后里鄉○○路30號
                         國民身分證統一編號：Ｚ000000000號
 上列被告因公共危險案件，業經偵查終結，認為宜聲請以簡易判
 決處刑，茲將犯罪事實及證據並所犯法條分敘如下：
         犯罪事實
 一、乙○○於民國99年7月4日11時許，在臺中縣后里鄉○里路「
     梅里公園」內，與友人飲用私釀之米酒後，已達不能安全駕
     駛動力交通工具之程度，竟仍於同日下午6時許，騎乘車牌
     號碼JUJ─156號重型機車，自上開地點出發，欲前往警局報
     案遭不詳人士毆打。嗣於同日18時35分許，途經臺中縣警察
     局大甲分局義里派出所時，乙○○遂進入欲報案，經警發現
     其身上酒味甚濃，疑似酒後駕車，遂對其施以呼氣酒精濃度
     測試，測得呼氣中酒精濃度值為每公升1.31毫克，始查悉上
     情。
 二、案經臺中縣警察局大甲分局報告偵辦。
         證據並所犯法條
 一、上揭犯罪事實，業據被告乙○○於警詢及本署偵查中坦承不
     諱，且有員警職務報告書、刑法第185條之3案件測試觀察紀
     錄表、汽車駕駛人酒後生理協調平衡檢測紀錄表、當事人酒
     精測定紀錄表及臺中縣警察局舉發違反道路交通管理事件通
     知單各1 紙附卷可稽，足徵被告之自白與事實相符。是其犯
     嫌應堪認定。
 二、核被告所為，係犯刑法第185條之3之公共危險罪嫌。
 三、依刑事訴訟法第451條第1項聲請逕以簡易判決處刑。
     此    致
 臺灣臺中地方法院
 中    華    民    國    99    年    7     月    7     日
                               檢  察  官  甲○○
 本件正本證明與原本無異
 中    華    民    國    99    年    7     月    15    日
                               書  記  官  林建宏
 所犯法條：
 刑法第185條之3
 中華民國刑法第185條之3
 服用毒品、麻醉藥品、酒類或其他相類之物，不能安全駕駛動力
 交通工具而駕駛者，處一年以下有期徒刑、拘役或科或併科十五
 萬元以下罰金。

司法院資訊處製作；財團法人民間司法改革基金會備份。
